臺灣臺北地方法院刑事判決　　　　　　　　　　　　八十九年度易字第一七號
　　公　訴　人　臺灣臺北地方法院檢察署檢察官
　　被　　　告　乙○○
右列被告因贓物案件，經檢察官聲請以簡易判決處刑（八十九年度偵字第八一二九號
），本院認不宜以簡易判決處刑並適用通常程序審判，判決如左：
    主    文
乙○○無罪。
    理    由
一、本件聲請簡易判決處刑書略以：被告乙○○明知懸掛車牌號碼Ｅ二－二二五五之
    自用小客車（引擎號碼：ＶＱ00000000Ａ）係來路不明之贓車（該車係
    張惠崇於民國八十七年十月二日下午六時五十分許，在台北縣永和市○○○路○
    段十四號前失竊，為甲○○於八十七年底在台北縣板橋市○○路某處，以新台幣
    （下同）七萬元顯不相當之代價向不詳姓名綽號「光明」之成年人購得），竟於
    八十八年四月四日下午某時，在台北市○○路「仁康醫院」對面加油站自甲○○
    處（甲○○涉嫌故買贓物罪嫌，另案偵查中）收受供自己代步之用，嗣於同日晚
    間九時許，在台北市中山區○○○路○段二一號前為警查獲，因認被告涉有刑法
    第三百四十九條第一項之收受贓物罪嫌云云。
二、本件聲請簡易判決處刑意旨認被告涉有收受贓物罪嫌，無非係以同案被告甲○○
    於八十九年二月十五日在台灣板橋地方法院檢察署所為之供述為唯一依據。惟訊
    據被告乙○○堅決否認有上述贓物之犯行，辯稱：伊於八十八年四月四日與同事
    吳美春一同自金門搭機返回台灣，因吳美春家住基隆，為幫吳美春省錢，故打電
    話請甲○○至松山機場接伊等，嗣甲○○因受邀前去朋友家中打牌，伊乃向甲○
    ○借車，打算將行李載回家後再將車子還給甲○○，不知該車是贓車等語。
三、按犯罪事實應依證據認定之，無證據不得推定其犯罪事實。又證人於審判外所為
    之陳述，除法律有規定者外，不得作為證據。而當事人、代理人、辯護人或輔佐
    人得聲請調查證據，並得於調查證據時，詢問證人、鑑定人或被告。刑事訴訟法
    第一百五十四條、第一百五十九條、第一百六十三條第一項分別定有明文。而刑
    事訴訟為發現實質之真實，採直接審理及言詞審理主義，證據資料必須能由法院
    以直接審理方式加以調查，證人必須到庭以言詞陳述，始得採為判斷之依據；且
    對於證人之詰問，為刑事訴訟賦予被告之權利，證人於審判外所為之陳述，未經
    被告詰問，均屬傳聞證據，不具證據能力。經查，證人甲○○於台灣板橋地方法
    院檢察署八十九年度偵字第一三一八號竊盜案中供稱：「我在台北市○○路「仁
    康醫院」對面加油站交車給乙○○，他向我借，非向我買，我當面告訴他這是贓
    車，要小心開，行照在我這裡，車主是高雄縣的洪郭美英。」「我有告訴他車是
    贓車，要小心開，否則抓到我也會倒楣」云云，雖有台灣板橋地方法檢察署八十
    九年度偵字第一三一八號影印卷附偵查筆錄可參，惟前開證述均係證人甲○○於
    他案中所為之單方面供述，係屬傳聞證據，依前揭說明，未經證人甲○○到庭以
    言詞陳述，並經被告詰問，其於前開偵查中所為之供述，即不具證據能力；本院
    經合法傳拘證人甲○○均未到庭，而甲○○因偽造文書案件，經台灣板橋地方法
    院檢察署通緝迄未到案等情，有台灣板橋地方法院檢察署九十年三月二十三日板
    檢吉午八九執字第四八一九號函在卷足憑，本院已盡調查之能事，仍未能傳拘證
    甲○○到庭陳述，且公訴人又未能適時的提供甲○○目前之住居所供本院傳拘，
    故甲○○於台灣板橋地方法院檢察署前開案件中所為之供述，並無證據能力，不
    得作為認定被告有罪之依據；況前開失竊車輛係張惠崇所有，已經證人張惠崇於
    台灣台北地方法院檢察署八十八年度偵字第八二七六號偵查中證述在卷，此有前
    開影印偵查卷宗足稽，與甲○○於台灣板橋地方法院檢察署供述車子是高雄縣的
    洪郭美英所有不符，甲○○於前開案件中所為之供，顯有瑕疵，亦難據此為被告
    不利之認定。此外，復查無其他積極證據足資證明被告明知前開車輛為贓車而仍
    予收受，因不能證明被告犯罪，揆諸首揭說明，自應為無罪之諭知。
據上論斷，應依刑事訴訟法第四百五十二條、第三百零一條第一項，判決如主文。
本案經檢察官蕭方舟到庭執行職務
中      華      民      國      九十一    年      五    月    二十四    日
                                        臺灣臺北地方法院刑事第七庭
                                            法  官  吳  素  勤
右正本證明與原本無異。
如不服本判決應於送達後十日內向本院提出上訴狀。
                                            書記官  沈  芳  君
中      華      民      國      九十一      年      五    月  二十七    日
